【裁判字號】    96,交聲,1611
【裁判日期】    970328
【裁判案由】    交管條例聲異
【裁判全文】
臺灣板橋地方法院交通事件裁定        96年度交聲字第1611號
原處分機關  交通部公路總局臺北區監理所
異  議  人
即受處分人  甲○○
上列異議人因違反道路交通管理處罰條例案件，對於交通部公路
總局臺北區監理所民國九十六年九月十四日北監自裁字裁四０－
ＡＥＶ五七七八０六號所為裁決處分（原舉發案號：臺北市政府
警察局九十六年五月十八日北市警交字第ＡＥＶ五七七八０六號
），聲明異議，本院裁定如下：
    主  文
異議駁回。
    理  由
一、原處分意旨略以：本件異議人即受處分人甲○○駕駛車號Ａ
    六－三三０八號自用小客車，於民國九十六年五月十八日零
    時五分許，行經臺北市○○○路與南海路口，因紅燈左轉，
    為臺北市政府警察局中正第二分局南昌路派出所員警當場攔
    檢舉發。嗣原處分機關乃依道路交通管理處罰條例第五十三
    條第一項、第六十三條第一項第三款（裁決書漏載第三款）
    及違反道路交通管理事件統一裁罰基準表之規定，裁處受處
    分人罰鍰新臺幣（下同）五千四百元，並記違規點數三點。
二、聲明異議意旨略以：伊並未收到任何舉發通知單，且伊於前
    揭時地是見號誌為綠燈才左轉，待左轉至南海路，於接近南
    昌路時，員警才上前攔停說伊闖紅燈，舉發員警聲稱臺北市
    ○○路的號誌為綠燈，所以羅斯福路上的燈號必為紅燈，而
    表示伊闖紅燈，此種說法有失公允，因伊轉彎一向很慢，也
    許轉彎當時燈號轉換中，且當時車子已在路口，縱真轉換到
    紅燈，為考量安全，更不可能停在路中央，況伊是在左轉後
    號誌才轉換，為此聲明異議云云。
三、按汽車駕駛人，行經有燈光號誌管制之交岔路口闖紅燈者，
    處新臺幣一千八百元以上五千四百元以下罰鍰；又汽車駕駛
    人有第五十三條情形者，並記違規點數三點。道路交通管理
    處罰條例第五十三條第一項及第六十三條第一項第三款分別
    定有明文。次按行為人有違反道路交通管理處罰條例之情形
    者，應填製舉發違反道路交通管理事件通知單，並於被通知
    人欄予以勾記，其係當場舉發者，應填記駕駛人或行為人姓
    名、性別、出生年月日、地址、身分證統一編號及車主姓名
    、地址、車牌號碼、車輛種類。被查獲之駕駛人或行為人為
    受處分人時，應於填記通知單後將通知聯交付該駕駛人或行
    為人簽名或蓋章收受之；拒絕簽章者，仍應將通知聯交付該
    駕駛人或行為人收受，並記明其事由及交付之時間；拒絕收
    受者，應告知其應到案時間及處所，並記明事由與告知事項
    ，視為已收受，違反道路交通管理事件統一裁罰基準及處理
    細則第十一條第一項第一款定有明文。
四、經查：
  (一)異議人於九十六年五月十八日零時五分許，駕駛Ａ六－三三
    ０八號自用小客車，行經臺北市○○○路與南海路口時，因
    「闖紅燈」之違規事實，遭員警當場攔停掣單舉發，有臺北
    市政府警察局九十六年五月十八日北市警交字第ＡＥＶ五七
    七八０六號舉發違反道路交通管理事件通知單一紙在卷可稽
  。
  (二)異議人雖以前揭情詞置辯，然證人即當時執行勤務之員警乙
    ○○在本院調查時具結證稱：當日伊騎乘警用機車擔服巡邏
    勤務，於十八日零時五分許，伊自臺北市○○○路綠燈要穿
    越羅斯福路直行南海路時，約行駛至羅斯福路三分之一處時
    ，發現車號Ａ六－三三０八號自小客車要由羅斯福路左轉南
    海路，因伊之行向是綠燈，所以羅斯福路是紅燈，且異議人
    在左轉時，他旁邊還有二、三輛車在停止線前停等紅燈，後
    來伊綠燈直行至南海路，才在南海路上攔停異議人等語。又
    證人乙○○係依法執行公務之警員，與異議人復無仇隙，衡
    情當無誣指之理，則證人乙○○之證詞，堪認與事實相符，
    足以採信。且按車輛面對圓形紅燈時，仍逕予穿越路口至銜
    接路段，含左轉、直行、迴轉及右轉（依箭頭綠燈允許行駛
    者除外），即視為闖紅燈之行為，此有交通部八十二年四月
    二十二日交路字第００九八一一號函可參。是異議人前開辯
    解，不足採信。
  (三)又異議人另辯稱：伊沒有收到舉發通知單云云。惟查，本件
    異議人遭員警當場攔停後，因爭執其並未闖紅燈，故拒絕收
    受前開通知單，舉發員警遂在前開本件舉發通知單上註記：
    「拒簽收」字樣，此有前揭舉發違反道路交通管理事件通知
    單在卷可考，依上開細則第十一條第一項第一款之規定，應
    視為異議人已經收受該通知單，是本件舉發機關依法即毋庸
    另行送達舉發通知單予異議人，則異議人辯稱未收到舉發通
    知單云云，並不影響本件舉發之合法性，附此敘明。
五、綜上所述，本件異議人前開違規事實，事證明證，原處分機
    關依道路交通管理處罰條例第五十三條第一項、第六十三條
    第一項第三款與違反道路交通管理事件統一裁罰基準表規定
    裁處罰鍰新臺幣五千四百元，並記違規點數三點，核無違誤
    。本件異議人之異議為無理由，應予駁回。
據上論斷，應依道路交通案件處理辦法第十九條，裁定如主文。
中    華    民    國    97    年    3     月    28    日
                      交通法庭  法  官  王士珮
以上正本證明與原本無異
如不服本裁定應於送達後五日內向本院提出抗告狀
                                書記官  郭晉良
中    華    民    國    97    年    3     月    28    日


司法院資訊處製作；財團法人民間司法改革基金會備份。
